臺灣臺南地方法院刑事判決      100年度易字第749、817號
公  訴  人  臺灣臺南地方法院檢察署檢察官
被      告  徐明男
上列被告因竊盜案件，經檢察官提起公訴（100年度偵字第8328
號）及追加起訴（100年度偵字第8603號），被告就被訴事實為
有罪之陳述，本院裁定進行簡式審判程序，判決如下：
    主  文
徐明男犯刑法第三百二十一條第一項第一款之竊盜罪，累犯，處
有期徒刑壹年；又犯刑法第三百二十一條第一項第一、三款之竊
盜未遂罪，累犯，處有期徒刑拾月；又犯竊盜罪，累犯，處有期
徒刑捌月。應執行有期徒刑貳年。
    事實及理由
一、 本案被告所犯刑法第320條第1項之竊盜罪、第321條第1、2
     項之加重竊盜既、未遂，並非死刑、無期徒刑或最輕本刑
     有期徒刑3年以上之罪，亦非高等法院管轄第一審案件，且
     被告於本院程序進行中，先就被訴事實為有罪之陳述，經
     告知被告簡式審判程序之旨，並經檢察官、被告之同意，
     而以簡式審判程序審理，有本院筆錄乙份在卷可稽（見本
     院卷第36頁），是本案之證據調查，依刑事訴訟法第273條
     之2規定，不受同法第159條第1項、第161條之2、第161條
     之3、第163條之1及第164條至第170條規定之限制；並得依
     同法第310條之2準用第454條之規定製作略式判決書，均先
     敘明。
二、本件犯罪事實及理由均引用檢察官起訴書及追加起訴書之記
    載（如附件）。
(一)、犯罪事實補充：徐明男前因竊盜案件，經臺灣高雄地方法院
    以95年度易字第1265號分別判處有期徒刑7月、拘役50日確
    定；又因竊盜案件，經臺灣高雄地方法院以95年度簡字第
    6521號判處有期徒刑4月確定；再因強盜案件，經臺灣高雄
    地方法院以95年度訴字第1936號判處有期徒刑3年10月，上
    訴後，經臺灣高等法院高雄分院以96年度上訴字第664號判
    決駁回上訴而告確定。上開竊盜案件所處之有期徒刑7月、4
    月、拘役50日部分，嗣經臺灣高雄地方法院以96年度聲減字
    第3500號裁定減刑為3月15日、2月、拘役25日，並與不得減
    刑之有期徒刑3年10月部分裁定應執行有期徒刑4年2月、拘
    役25日確定，甫於民國100年4月6日縮刑期滿執行完畢。
(二)、證據補充：徐明男於本院審理時之自白。
三、核被告徐明男意圖為自己不法之所有行竊，所為係犯刑法第
    321條第1項第1款之侵入住宅竊盜既遂罪、刑法第321條第1
    、2項第1、3款之攜帶兇器侵入住宅竊盜未遂罪、刑法第320
    條第1項之竊盜既遂罪。被告等所犯上開3罪間，犯意各別，
    罪名互異，應分論併罰。被告已著手竊取翁碧霞所經營位於
    臺南市○○區○○路1段168號犯罪行為之實行而不遂，為未
    遂犯，依刑法第25條規定，按既遂犯之刑度減輕之。又查被
    告有前案科刑及執行紀錄，有卷附臺灣高等法院被告前案紀
    錄表可按，其受有期徒刑之執行完畢，五年以內故意再犯有
    期徒刑以上之罪，為累犯，均應依刑法第47條第1項之規定
    加重其刑。爰審酌被告不思正途，隨意竊取他人之財物，毫
    無尊重他人所有物之體認，欠缺法紀觀念，且被告有多次竊
    盜前科，顯見被告無悔改之誠意，不宜輕縱，惟考量被告犯
    罪後始終坦承犯行態度良好，及檢方之具體求刑等一切情狀
    ，分別量處如主文所示之刑，並定執行之刑，以資儆懲。另
    扣案之剪刀及鑰匙（見臺南市政府警察局第四分局南市警四
    刑字第1001300719號卷第10頁），均為被害人所有，亦非違
    禁物，故不為沒收之諭知；再扣案之鑰匙（見高雄市政府警
    察局湖內分局高市警湖分偵字第1000031810號卷第19頁），
    該鑰匙雖為被告所有，然係被告於竊得該機車後，因被害人
    掛於車上之鑰匙斷掉，另行自鎖店打製，此經被告供述在卷
    （見本院卷第35頁），既與竊盜犯行無涉，亦非犯罪所得或
    違禁物，亦不為沒收之諭知，均附此說明。
三、依刑事訴訟法第299條第1項前段、第265條第1項、第273條
    之1第1項、第310條之2、第454條第2項，刑法第321條第1項
    第1、3款、第2項、第320條第1項、第47條第1項、第25條、
    第51條第5款，判決如主文。
四、如不服本判決應於收受本判後10日內向本院提出上訴書狀，
    並應敘述具體理由。如未敘述上訴理由者，應於上訴期間屆
    滿後20日內向本院補提理由書狀（均須按他造當事人之人數
    附繕本、切勿逕送上級法院）。
本案經檢察官黃郁如到庭執行職務
中    華    民    國   100    年    7     月    28    日
                  刑事第八庭    法  官  蔡奇秀
以上正本證明與原本無異。
                                書記官  蕭伊舒
中    華    民    國   100    年    7     月    28    日
附錄本案論罪科刑法條：
中華民國刑法第320條（普通竊盜罪、竊佔罪）
意圖為自己或第三人不法之所有，而竊取他人之動產者，為竊盜
罪，處5  年以下有期徒刑、拘役或 5 百元以下罰金。
意圖為自己或第三人不法之利益，而竊佔他人之不動產者，依前
項之規定處斷。
前二項之未遂犯罰之。
中華民國刑法第321條（加重竊盜罪）
犯竊盜罪而有下列情形之一者，處 6 月以上、5 年以下有期徒
刑，得併科新臺幣 10 萬元以下罰金：
一、侵入住宅或有人居住之建築物、船艦或隱匿其內而犯之者。
二、毀越門扇、牆垣或其他安全設備而犯之者。
三、攜帶兇器而犯之者。
四、結夥三人以上而犯之者。
五、乘火災、水災或其他災害之際而犯之者。
六、在車站、埠頭、航空站或其他供水、陸、空公眾運輸之舟、
    車、航空機內而犯之者。
前項之未遂犯罰之。